【裁判字號】    92,交聲,65
【裁判日期】    920731
【裁判案由】    違反道路交通管理處罰條例聲明異議
【裁判全文】
臺灣苗栗地方法院交通事件裁定                      九十二年度交聲字第六五號
    移送機關  交通部公路總局新竹區監理所苗栗監理站
    異議人即
    受處分人  甲○○
右列受處分人因違反道路交通管理處罰條例案件，對於交通部公路總局新竹區監理所
苗栗監理站交通事件裁決所九十二年四月十四日所為之處分（竹監苗字第裁五四─Ｄ
九Ａ四○二二九四號裁決書），聲明異議，本院裁定如左：
    主  文
異議駁回。
    理  由
一、本件異議意旨略以：異議人即受處分人所有車牌號碼ＤＨＤ─一五八號輕型機車
    於民國（下同）八十九年十一月十五日，在桃園縣龜山鄉○○路為桃園縣警察局
    桃園分局舉發「紅線停車」（有桃園縣警察局舉發違反道路交通管理事件通知單
    桃警行交字第Ｄ九Ａ四○二二九四號移送聯影本附卷可稽），經處分機關交通部
    公路總局新竹區監理所苗栗監理站（以下簡稱原處分機關）於九十二年四月十四
    日掣開上開裁決書，罰鍰新台幣（下同）一千二百元。惟異議人已於八十九年十
    一月三十日前在台北縣林口鄉林口國宅郵局，以現金新台幣六百元匯至原處分機
    關，現又收到裁決書，因事隔二年，未收存郵局執據，惟此請求撤銷原處分云云
    。
二、按受處分人不服道路交通管理處罰條例第八條所定主管機關所為之處罰者，得於
    接到裁決書之翌日起二十日內，向管轄地方法院聲明異議，道路交通管理處罰條
    例第八十七條第一項定有明文。又按設有禁止臨時停車標線處所不得臨時停車；
    又汽車駕駛人在禁止臨時停車處所停車，處新台幣六百元以上一千二百元以下罰
    鍰，道路交通安全規則第一百十一條第一項第三款、道路交通管理處罰條例第五
    十六條第一項第一款分別定有明文。
三、經查本件異議人甲○○係於九十二年四月十八日收受原處分機關上開案號裁決書
    ，此有交通部公路總局新竹監理所苗栗監理站送達證影本乙份附卷可稽，異議人
    於九十二年五月六日具狀聲明異議，依上揭說明，並未逾二十日異議時間，則異
    議人之聲明異議合於法律上程式，先予敘明。復查異議人對於上開違規事實並不
    否認，僅爭執其已於八十九年十一月三十日前以現金新台幣六百元匯至原處分機
    關；惟經本院傳訊交通部公路總局新竹區監理所苗栗監理站負責裁決人員即證人
    乙○○到院證述：「（問：他罰單到底有沒有繳？）沒有。他沒有繳的這一件是
    八十九年十一月的，他十二月也有一張，但是他十二月份的那一張有繳。」等語
    明確（參照本院九十二年六月三日訊問筆錄）；另查證人庭呈之電腦收據查詢檔
    暨郵撥查詢檔資料，雖顯示異議人於八十八年、八十九年、九十年計有三次以郵
    局劃撥方式繳納罰鍰之紀錄，惟查無本件罰鍰繳納之郵政劃撥紀錄，此有移送機
    關之電腦收據查詢檔暨郵撥查詢檔資料在卷可憑。異議人復自承無法提出證據證
    明其已向移送機關繳納罰鍰，本院即難為對其有利之認定，則異議人之前開辯解
    ，尚難採信。綜上所述，原處分機關依道路交通管理處罰條例第五十六條第一項
    第一款規定，於九十二年四月十四日，裁罰異議人罰鍰新台幣一千二百元，於法
    有據。從而，本件異議人之聲明異議，並無理由，應予駁回。
四、據上論斷，應依道路交通案件處理辦法第十九條，裁定如主文。
中      華      民      國     九十二     年     七     月    三十一    日
                                      臺灣苗栗地方法院交通法庭
                                          法  官   林  誌  誠
右正本證明與原本無異。
如不服本裁定應於送達後五日內向本院提出抗告狀
                                          書記官   古  紹  霖
中      華      民      國     九十二     年     七     月    三十一    日


司法院資訊處製作；財團法人民間司法改革基金會備份。
